【裁判字號】    98,台上,2491
【裁判日期】    980507
【裁判案由】    公共危險等罪
【裁判全文】
最高法院刑事判決            九十八年度台上字第二四九一號
上  訴  人  甲○○
選任辯護人  郭學廉律師
上列上訴人因公共危險等罪案件，不服台灣高等法院中華民國九
十八年三月十一日第二審判決（九十八年度交上訴字第一六號，
起訴案號：台灣台北地方法院檢察署九十七年度偵字第一九六一
一號），提起上訴，本院判決如下：
    主  文
上訴駁回。
    理  由
一、肇事逃逸部分
按刑事訴訟法第三百七十七條規定，上訴於第三審法院，非以判
決違背法令為理由，不得為之。是提起第三審上訴，應以原判決
違背法令為理由，係屬法定要件。如果上訴理由書狀並未依據卷
內訴訟資料，具體指摘原判決不適用何種法則或如何適用不當，
或所指摘原判決違法情事，顯與法律規定得為第三審上訴理由之
違法情形，不相適合時，均應認其上訴為違背法律上之程式，予
以駁回。本件原判決撤銷第一審此部分判決，改判仍論處上訴人
甲○○駕駛動力交通工具肇事，致人受傷而逃逸罪刑，已詳敘認
定犯罪事實之依據及憑以認定之理由。從形式上觀察，原判決並
無違背法令之情形。卷查上訴人自偵查迄第一、二審，就肇事逃
逸部分之犯行，始終自白認罪，於第一審並同意行簡式審判程序
，且對告訴人邱一軒、許文及證人彭世勳之指述上訴人如何駕
駛機車撞傷同乘機車之告訴人等而逕自離去等情，均表示沒有意
見（見偵查卷第七七頁，第一審卷第四九背至五０、五二背頁，
第二審卷第四七背、六九背至七一頁），甚至上訴人之選任辯護
人於原審就事實及法律辯論時亦稱「被告坦承肇事與逃逸」（見
第二審卷第七一頁）。上訴意旨無視上開明確之記載，猶泛詞指
摘原判決認定事實不依證據、調查未盡、適用法則不當云云，顯
非依據卷內資料執為指摘之適法第三審上訴理由。此部分上訴違
背法律上之程式，應予駁回。
二、業務過失傷害部分
按最重本刑為三年以下有期徒刑之罪，經第二審判決者，不得上
訴於第三審法院，刑事訴訟法第三百七十六條第一款規定甚明。
上訴人經原判決論處刑法第二百八十四條第二項前段業務過失傷
害罪刑部分，核屬刑事訴訟法第三百七十六條第一款之案件，依
首開說明，既經第二審判決，自不得上訴於第三審法院，上訴人
一併提起上訴（未聲明一部上訴，視為全部上訴），為法所不許
，亦應駁回。
據上論結，應依刑事訴訟法第三百九十五條前段，判決如主文。
中    華    民    國  九十八  年    五    月    七    日
                      最高法院刑事第十庭
                          審判長法官  花  滿  堂
                                法官  黃  正  興
                                法官  陳  東  誥
                                法官  林  錦  芳
                                法官  洪  昌  宏
      本件正本證明與原本無異
                                      書  記  官
中    華    民    國  九十八  年    五    月   十一   日
                                                Ａ


司法院資訊處製作；財團法人民間司法改革基金會備份。
